臺灣桃園地方法院交通事件裁定　　　 93年度交聲第588號
異　議　人
即受處分人　甲○○
原處分機關　交通部公路總局新竹區監理所中壢監理站
上列異議人即受處分人因違反道路交通管理處罰條例案件，不服
交通部公路總局新竹區監理所中壢監理站中華民國93年11月2 日
壢監裁字第裁53-AB0000000號違反道路交通管理事件裁決書所為
之處分，聲明異議，本院裁定如下：
    主    文
異議駁回。
    理    由
一、聲明異議意旨略以：異議人於民國93年9 月6 日上午8 時59
    分許駕駛KC-2576 號自用小客車沿臺北市○○○路由北向南
    方向行駛至南京東路口，雖見有行人欲穿越該路口，然距異
    議人駕駛之車輛仍有相當之距離，遂不以為意駕車通過該路
    口，且依據採證照片可見異議人於行近該行人穿越道時，該
    二名行人距異議人所駕駛之車輛尚有一公尺之距離仍舉步向
    前邁進，倘行人認有難以穿越之情事，即不致在危險將屆時
    仍不顧危險拉近與異議人車輛之距離，且異議人行經該路口
    時已減慢車速，於通過後仍處於行進狀態，若於行人踏入行
    人穿越道之區域時，車輛即應停止待行人穿越後始得續行前
    進，則易於該交通繁忙之路段造成交通壅塞，異議人之駕駛
    行為應無不妥，為此聲明異議云云。
二、按汽車行近行人穿越道前，應減速慢行，遇有行人穿越時，
    無論有無交通警察指揮或號誌指示，均應暫停讓行人先行通
    過，道路交通安全規則第103 條定有明文。又汽車駕駛人，
    駕駛汽車行近行人穿越道，不減速慢行或行人穿越道有行人
    穿越時，不暫停讓行人先行通過者，處新臺幣六百元以上一
    千八百元以下罰鍰，道路交通管理處罰條例第44條第1 項第
    2 款定有明文。
三、查本件異議人甲○○於93年9 月6 日上午8 時59分在臺北市
    ○○○路與南京東路路口處，因駕駛KC-2576 號自用小客車
    於行人穿越道有行人通行時，不暫停讓行人先行，經臺北市
    政府警察局松山分局交通分隊依據採證照片逕行舉發，填製
    臺北市政府警察局北市警交大字第AB0000000 號舉發違反道
    路交通管理事件通知單，異議人於93年10月4 日到案陳述不
    服舉發，原處分機關認無理由仍於93年11月2 日以壢監裁字
    第裁53-AB0000000號裁決書，裁處異議人罰鍰新臺幣一千二
    百元，該裁決書並於93年11月10日由萬泰聯運有限公司林聖
    婷代為簽收，有前揭舉發違反道路交通管理事件通知單、裁
    決書及交通部公路總局新竹區監理所中壢監理站回執聯等影
    本各1 紙在卷足憑。
四、異議人雖辯稱該二名行人於斯時距離其所駕車輛上有一公尺
    以上之距離，尚仍舉步向前邁進，該等行人顯認為並無難以
    穿越之情事，且車輛若於行人踏入行人穿越道之區域時即應
    停車，將造成交通壅塞，亦有違反「比例原則」之嫌云云。
    惟查，由卷附採證照片觀之，異議人駕駛之車輛進入行人穿
    越道時，該行人穿越道確有行人穿越，依前揭道路交通安全
    規則第103 條、道路交通管理處罰條例第44條第2 款規定，
    異議人本即應先暫停讓行人優先通過，且本件異議人之車輛
    於斯時與行人間之距離僅約一公尺，異議人若不先暫停，對
    行人之行路安全顯有嚴重危害，基於行人生命安全之保障，
    自應優先考量，當無違反「比例原則」之可言。此外，禮讓
    行人、行人優先及尊重生命，不僅為道路交通安全規則第10
    3 條、道路交通管理處罰條例第44條第2 款之立法目的，亦
    屬駕駛人應建立之正確駕駛觀念，本件異議人前開所辯，顯
    非得免予處罰之理由，其確有於上開時、地不暫停讓行人先
    行通過之違規事實，已可認定，是原處分機關之裁罰，核無
    違誤，本件異議為無理由，應予駁回。
據上論斷，應依道路交通案件處理辦法第19條，裁定如主文。
中　　華　　民　　國　　94　　年　　2 　　月　　16　　日
                  交通法庭    法  官  魏于傑
以上正本證明與原本無異。
如不服本裁定，應於裁定送達後5 日內向本院提出抗告狀。
                              書記官　何慧娟
中　　華　　民　　國　　94　　年　　2 　　月　　22　　日
